aima	aa	subst:pl:inst:f	lemma=a flex=ami palat=t con=a cat=noun
aima	ao	subst:pl:inst:n:ncol	lemma=o flex=ami palat=t con=a cat=noun
bima	b	subst:pl:inst:m1	lemma=ε flex=ami palat=n con=b cat=noun
bima	b	subst:pl:inst:m2	lemma=ε flex=ami palat=n con=b cat=noun
bima	b	subst:pl:inst:m3	lemma=ε flex=ami palat=n con=b cat=noun
bima	ba	subst:pl:inst:f	lemma=a flex=ami palat=n con=b cat=noun
bima	ba	subst:pl:inst:m1	lemma=a flex=ami palat=n con=b cat=noun
bima	be	subst:pl:inst:m1	lemma=e flex=ami palat=n con=b cat=noun
bima	bo	subst:pl:inst:m1	lemma=o flex=ami palat=n con=b cat=noun
bima	bo	subst:pl:inst:n:ncol	lemma=o flex=ami palat=n con=b cat=noun
bima	bum	subst:pl:inst:n:ncol	lemma=um flex=ami palat=n con=b cat=noun
bima	by	subst:pl:inst:n:pt	lemma=y flex=ami palat=n con=b cat=noun
bima	eb	subst:pl:inst:m1	lemma=ε flex=ami palat=n con=b cat=noun
bima	eb	subst:pl:inst:m2	lemma=ε flex=ami palat=n con=b cat=noun
bima	eb	subst:pl:inst:m3	lemma=ε flex=ami palat=n con=b cat=noun
baniima	bać	ger:pl:inst:n:imperf.perf:aff	lemma=ać group=a cat=verb flex=ami flex2=ń pref=ε
biima	b	subst:pl:inst:f	lemma=ε flex=ami palat=t con=b′ cat=noun
biima	b	subst:pl:inst:m1	lemma=ε flex=ami palat=t con=b′ cat=noun
biima	b	subst:pl:inst:m2	lemma=ε flex=ami palat=t con=b′ cat=noun
biima	b	subst:pl:inst:m3	lemma=ε flex=ami palat=t con=b′ cat=noun
biima	bia	subst:pl:inst:f	lemma=a flex=ami palat=t con=j cat=noun
biima	bia	subst:pl:inst:m1	lemma=a flex=ami palat=t con=j cat=noun
biima	bia	subst:pl:inst:n:pt	lemma=a flex=ami palat=t con=j cat=noun
biima	bie	subst:pl:inst:n:ncol	lemma=e flex=ami palat=t con=j cat=noun
biima	bie	subst:pl:inst:n:pt	lemma=e flex=ami palat=t con=j cat=noun
biima	bium	subst:pl:inst:n:ncol	lemma=um flex=ami palat=t con=j cat=noun
bianiima	biać	ger:pl:inst:n:imperf.perf:aff	lemma=ać group=a cat=verb flex=ami flex2=ń pref=ε
bieniima	bieć	ger:pl:inst:n:imperf.perf:aff	lemma=palat-eć group=Je cat=verb flex=ami flex2=ń pref=ε
bieniima	bić	ger:pl:inst:n:imperf.perf:aff	lemma=palat-ć group=Je cat=verb flex=ami flex2=ń pref=ε
bnięciima	bnąć	ger:pl:inst:n:imperf.perf:aff	lemma=nąć group=nię cat=verb flex=ami flex2=ć pref=ε
cima	c	subst:pl:inst:f	lemma=ε flex=ami palat=t con=c cat=noun
cima	c	subst:pl:inst:m1	lemma=ε flex=ami palat=t con=c cat=noun
cima	c	subst:pl:inst:m2	lemma=ε flex=ami palat=t con=c cat=noun
cima	c	subst:pl:inst:m3	lemma=ε flex=ami palat=t con=c cat=noun
cima	ca	subst:pl:inst:f	lemma=a flex=ami palat=t con=c cat=noun
cima	ca	subst:pl:inst:m1	lemma=a flex=ami palat=t con=c cat=noun
cima	ca	subst:pl:inst:m2	lemma=a flex=ami palat=t con=c cat=noun
cima	ca	subst:pl:inst:n:pt	lemma=a flex=ami palat=t con=c cat=noun
cima	ce	subst:pl:inst:m1	lemma=e flex=ami palat=t con=c cat=noun
cima	ce	subst:pl:inst:n:ncol	lemma=e flex=ami palat=t con=c cat=noun
cima	ce	subst:pl:inst:n:pt	lemma=e flex=ami palat=t con=c cat=noun
cima	co	subst:pl:inst:m1	lemma=o flex=ami palat=t con=c cat=noun
cima	co	subst:pl:inst:n:ncol	lemma=o flex=ami palat=t con=c cat=noun
cima	cum	subst:pl:inst:n:ncol	lemma=um flex=ami palat=t con=c cat=noun
cima	cy	subst:pl:inst:n:pt	lemma=y flex=ami palat=t con=c cat=noun
cima	ec	subst:pl:inst:m1	lemma=ε flex=ami palat=t con=c cat=noun
cima	ec	subst:pl:inst:m2	lemma=ε flex=ami palat=t con=c cat=noun
cima	ec	subst:pl:inst:m3	lemma=ε flex=ami palat=t con=c cat=noun
cima	iec	subst:pl:inst:m1	lemma=ε flex=ami palat=t con=c cat=noun
cima	iec	subst:pl:inst:m2	lemma=ε flex=ami palat=t con=c cat=noun
cima	iec	subst:pl:inst:m3	lemma=ε flex=ami palat=t con=c cat=noun
cima	ziec	subst:pl:inst:m1	lemma=ε flex=ami palat=t con=c cat=noun
caniima	cać	ger:pl:inst:n:imperf.perf:aff	lemma=ać group=a cat=verb flex=ami flex2=ń pref=ε
ceniima	cieć	ger:pl:inst:n:imperf.perf:aff	lemma=palat-eć group=Je cat=verb flex=ami flex2=ń pref=ε
ceniima	cić	ger:pl:inst:n:imperf.perf:aff	lemma=palat-ć group=Je cat=verb flex=ami flex2=ń pref=ε
chima	ch	subst:pl:inst:m1	lemma=ε flex=ami palat=n con=x cat=noun
chima	ch	subst:pl:inst:m2	lemma=ε flex=ami palat=n con=x cat=noun
chima	ch	subst:pl:inst:m3	lemma=ε flex=ami palat=n con=x cat=noun
chima	cha	subst:pl:inst:f	lemma=a flex=ami palat=n con=x cat=noun
chima	cha	subst:pl:inst:m1	lemma=a flex=ami palat=n con=x cat=noun
chima	cha	subst:pl:inst:m2	lemma=a flex=ami palat=n con=x cat=noun
chima	che	subst:pl:inst:m1	lemma=e flex=ami palat=n con=x cat=noun
chima	cho	subst:pl:inst:m1	lemma=o flex=ami palat=n con=x cat=noun
chima	cho	subst:pl:inst:n:ncol	lemma=o flex=ami palat=n con=x cat=noun
chima	chy	subst:pl:inst:n:pt	lemma=y flex=ami palat=n con=x cat=noun
chima	ech	subst:pl:inst:m1	lemma=ε flex=ami palat=n con=x cat=noun
chima	ech	subst:pl:inst:m3	lemma=ε flex=ami palat=n con=x cat=noun
chaniima	chać	ger:pl:inst:n:imperf.perf:aff	lemma=ać group=a cat=verb flex=ami flex2=ń pref=ε
chiima	chia	subst:pl:inst:f	lemma=a flex=ami palat=t con=j cat=noun
chiima	chium	subst:pl:inst:n:ncol	lemma=um flex=ami palat=t con=j cat=noun
chnięciima	chnąć	ger:pl:inst:n:imperf.perf:aff	lemma=nąć group=nię cat=verb flex=ami flex2=ć pref=ε
ciima	ci	subst:pl:inst:n:pt	lemma=y flex=ami palat=t con=t′ cat=noun
ciima	cia	subst:pl:inst:f	lemma=a flex=ami palat=t con=t′ cat=noun
ciima	cia	subst:pl:inst:m1	lemma=a flex=ami palat=t con=t′ cat=noun
ciima	cia	subst:pl:inst:n:pt	lemma=a flex=ami palat=t con=t′ cat=noun
ciima	cie	subst:pl:inst:n:ncol	lemma=e flex=ami palat=t con=t′ cat=noun
ciima	cie	subst:pl:inst:n:pt	lemma=e flex=ami palat=t con=t′ cat=noun
ciima	cio	subst:pl:inst:m1	lemma=o flex=ami palat=t con=t′ cat=noun
ciima	cio	subst:pl:inst:n:ncol	lemma=o flex=ami palat=t con=t′ cat=noun
ciima	eć	subst:pl:inst:f	lemma=ε flex=ami palat=t con=t′ cat=noun
ciima	eć	subst:pl:inst:m1	lemma=ε flex=ami palat=t con=t′ cat=noun
ciima	eć	subst:pl:inst:m2	lemma=ε flex=ami palat=t con=t′ cat=noun
ciima	eć	subst:pl:inst:m3	lemma=ε flex=ami palat=t con=t′ cat=noun
ciima	ieć	subst:pl:inst:m2	lemma=ε flex=ami palat=t con=t′ cat=noun
ciima	ieć	subst:pl:inst:m3	lemma=ε flex=ami palat=t con=t′ cat=noun
ciima	ć	subst:pl:inst:f	lemma=ε flex=ami palat=t con=t′ cat=noun
ciima	ć	subst:pl:inst:m1	lemma=ε flex=ami palat=t con=t′ cat=noun
ciima	ć	subst:pl:inst:m2	lemma=ε flex=ami palat=t con=t′ cat=noun
ciima	ć	subst:pl:inst:m3	lemma=ε flex=ami palat=t con=t′ cat=noun
cianiima	ciać	ger:pl:inst:n:imperf.perf:aff	lemma=ać group=a cat=verb flex=ami flex2=ń pref=ε
cieniima	cieć	ger:pl:inst:n:imperf.perf:aff	lemma=palat-eć group=Je cat=verb flex=ami flex2=ń pref=ε
cnięciima	cnąć	ger:pl:inst:n:imperf.perf:aff	lemma=nąć group=nię cat=verb flex=ami flex2=ć pref=ε
czima	cz	subst:pl:inst:f	lemma=ε flex=ami palat=t con=č cat=noun
czima	cz	subst:pl:inst:m1	lemma=ε flex=ami palat=t con=č cat=noun
czima	cz	subst:pl:inst:m2	lemma=ε flex=ami palat=t con=č cat=noun
czima	cz	subst:pl:inst:m3	lemma=ε flex=ami palat=t con=č cat=noun
czima	cza	subst:pl:inst:f	lemma=a flex=ami palat=t con=č cat=noun
czima	cza	subst:pl:inst:m1	lemma=a flex=ami palat=t con=č cat=noun
czima	cza	subst:pl:inst:n:pt	lemma=a flex=ami palat=t con=č cat=noun
czima	cze	subst:pl:inst:m1	lemma=e flex=ami palat=t con=č cat=noun
czima	cze	subst:pl:inst:n:ncol	lemma=e flex=ami palat=t con=č cat=noun
czima	cze	subst:pl:inst:n:pt	lemma=e flex=ami palat=t con=č cat=noun
czima	czo	subst:pl:inst:m1	lemma=o flex=ami palat=t con=č cat=noun
czima	czo	subst:pl:inst:n:ncol	lemma=o flex=ami palat=t con=č cat=noun
czima	ecz	subst:pl:inst:m3	lemma=ε flex=ami palat=t con=č cat=noun
czaniima	czać	ger:pl:inst:n:imperf.perf:aff	lemma=ać group=a cat=verb flex=ami flex2=ń pref=ε
czeniima	cić	ger:pl:inst:n:imperf.perf:aff	lemma=palat-ć group=Je cat=verb flex=ami flex2=ń pref=ε
czeniima	czeć	ger:pl:inst:n:imperf.perf:aff	lemma=palat-eć group=Je cat=verb flex=ami flex2=ń pref=ε
czeniima	czyć	ger:pl:inst:n:imperf.perf:aff	lemma=palat-ć group=Je cat=verb flex=ami flex2=ń pref=ε
cznięciima	cznąć	ger:pl:inst:n:imperf.perf:aff	lemma=nąć group=nię cat=verb flex=ami flex2=ć pref=ε
dima	d	subst:pl:inst:m1	lemma=ε flex=ami palat=n con=d cat=noun
dima	d	subst:pl:inst:m2	lemma=ε flex=ami palat=n con=d cat=noun
dima	d	subst:pl:inst:m3	lemma=ε flex=ami palat=n con=d cat=noun
dima	da	subst:pl:inst:f	lemma=a flex=ami palat=n con=d cat=noun
dima	da	subst:pl:inst:m1	lemma=a flex=ami palat=n con=d cat=noun
dima	da	subst:pl:inst:m2	lemma=a flex=ami palat=n con=d cat=noun
dima	da	subst:pl:inst:n:pt	lemma=a flex=ami palat=n con=d cat=noun
dima	de	subst:pl:inst:m1	lemma=e flex=ami palat=n con=d cat=noun
dima	do	subst:pl:inst:m1	lemma=o flex=ami palat=n con=d cat=noun
dima	do	subst:pl:inst:m2	lemma=o flex=ami palat=n con=d cat=noun
dima	do	subst:pl:inst:n:ncol	lemma=o flex=ami palat=n con=d cat=noun
dima	dum	subst:pl:inst:n:ncol	lemma=um flex=ami palat=n con=d cat=noun
dima	dy	subst:pl:inst:n:pt	lemma=y flex=ami palat=n con=d cat=noun
daniima	dać	ger:pl:inst:n:imperf.perf:aff	lemma=ać group=a cat=verb flex=ami flex2=ń pref=ε
diima	dia	subst:pl:inst:f	lemma=a flex=ami palat=t con=j cat=noun
diima	dia	subst:pl:inst:n:pt	lemma=a flex=ami palat=t con=j cat=noun
diima	die	subst:pl:inst:n:pt	lemma=e flex=ami palat=t con=j cat=noun
diima	dio	subst:pl:inst:m1	lemma=o flex=ami palat=t con=j cat=noun
diima	dio	subst:pl:inst:n:ncol	lemma=o flex=ami palat=t con=j cat=noun
diima	dium	subst:pl:inst:n:ncol	lemma=um flex=ami palat=t con=j cat=noun
dnięciima	dnąć	ger:pl:inst:n:imperf.perf:aff	lemma=nąć group=nię cat=verb flex=ami flex2=ć pref=ε
dzima	dz	subst:pl:inst:m1	lemma=ε flex=ami palat=t con=ʒ cat=noun
dzima	dz	subst:pl:inst:m2	lemma=ε flex=ami palat=t con=ʒ cat=noun
dzima	dz	subst:pl:inst:m3	lemma=ε flex=ami palat=t con=ʒ cat=noun
dzima	dza	subst:pl:inst:f	lemma=a flex=ami palat=t con=ʒ cat=noun
dzima	dza	subst:pl:inst:m1	lemma=a flex=ami palat=t con=ʒ cat=noun
dzima	dze	subst:pl:inst:m1	lemma=e flex=ami palat=t con=ʒ cat=noun
dzima	dze	subst:pl:inst:n:pt	lemma=e flex=ami palat=t con=ʒ cat=noun
dzaniima	dzać	ger:pl:inst:n:imperf.perf:aff	lemma=ać group=a cat=verb flex=ami flex2=ń pref=ε
dzeniima	dzieć	ger:pl:inst:n:imperf.perf:aff	lemma=palat-eć group=Je cat=verb flex=ami flex2=ń pref=ε
dzeniima	dzić	ger:pl:inst:n:imperf.perf:aff	lemma=palat-ć group=Je cat=verb flex=ami flex2=ń pref=ε
dziima	dzi	subst:pl:inst:n:pt	lemma=y flex=ami palat=t con=d′ cat=noun
dziima	dzia	subst:pl:inst:f	lemma=a flex=ami palat=t con=d′ cat=noun
dziima	dzia	subst:pl:inst:m1	lemma=a flex=ami palat=t con=d′ cat=noun
dziima	dzie	subst:pl:inst:n:ncol	lemma=e flex=ami palat=t con=d′ cat=noun
dziima	dzie	subst:pl:inst:n:pt	lemma=e flex=ami palat=t con=d′ cat=noun
dziima	dzio	subst:pl:inst:m1	lemma=o flex=ami palat=t con=d′ cat=noun
dziima	dzio	subst:pl:inst:m2	lemma=o flex=ami palat=t con=d′ cat=noun
dziima	dź	subst:pl:inst:f	lemma=ε flex=ami palat=t con=d′ cat=noun
dziima	dź	subst:pl:inst:m1	lemma=ε flex=ami palat=t con=d′ cat=noun
dziima	dź	subst:pl:inst:m2	lemma=ε flex=ami palat=t con=d′ cat=noun
dzianiima	dziać	ger:pl:inst:n:imperf.perf:aff	lemma=ać group=a cat=verb flex=ami flex2=ń pref=ε
dzieniima	dzieć	ger:pl:inst:n:imperf.perf:aff	lemma=palat-eć group=Je cat=verb flex=ami flex2=ń pref=ε
dżima	dż	subst:pl:inst:m2	lemma=ε flex=ami palat=t con=ǯ cat=noun
dżima	dż	subst:pl:inst:m3	lemma=ε flex=ami palat=t con=ǯ cat=noun
dżima	dża	subst:pl:inst:f	lemma=a flex=ami palat=t con=ǯ cat=noun
dżima	dża	subst:pl:inst:m1	lemma=a flex=ami palat=t con=ǯ cat=noun
dżima	dża	subst:pl:inst:m2	lemma=a flex=ami palat=t con=ǯ cat=noun
dżima	dże	subst:pl:inst:n:ncol	lemma=e flex=ami palat=t con=ǯ cat=noun
dżima	dże	subst:pl:inst:n:pt	lemma=e flex=ami palat=t con=ǯ cat=noun
dżaniima	dżać	ger:pl:inst:n:imperf.perf:aff	lemma=ać group=a cat=verb flex=ami flex2=ń pref=ε
dżeniima	dżyć	ger:pl:inst:n:imperf.perf:aff	lemma=palat-ć group=Je cat=verb flex=ami flex2=ń pref=ε
dżiima	dżia	subst:pl:inst:f	lemma=a flex=ami palat=t con=j cat=noun
dżiima	dżio	subst:pl:inst:n:ncol	lemma=o flex=ami palat=t con=j cat=noun
eima	ea	subst:pl:inst:f	lemma=a flex=ami palat=t con=e cat=noun
eima	ea	subst:pl:inst:n:pt	lemma=a flex=ami palat=t con=e cat=noun
eima	eo	subst:pl:inst:m1	lemma=o flex=ami palat=t con=e cat=noun
eima	eo	subst:pl:inst:n:ncol	lemma=o flex=ami palat=t con=e cat=noun
eima	eum	subst:pl:inst:n:ncol	lemma=um flex=ami palat=t con=e cat=noun
fima	f	subst:pl:inst:m1	lemma=ε flex=ami palat=n con=f cat=noun
fima	f	subst:pl:inst:m2	lemma=ε flex=ami palat=n con=f cat=noun
fima	f	subst:pl:inst:m3	lemma=ε flex=ami palat=n con=f cat=noun
fima	fa	subst:pl:inst:f	lemma=a flex=ami palat=n con=f cat=noun
fima	fa	subst:pl:inst:m1	lemma=a flex=ami palat=n con=f cat=noun
fima	fy	subst:pl:inst:n:pt	lemma=y flex=ami palat=n con=f cat=noun
faniima	fać	ger:pl:inst:n:imperf.perf:aff	lemma=ać group=a cat=verb flex=ami flex2=ń pref=ε
fiima	fia	subst:pl:inst:f	lemma=a flex=ami palat=t con=j cat=noun
fiima	fie	subst:pl:inst:n:ncol	lemma=e flex=ami palat=t con=j cat=noun
fiima	fium	subst:pl:inst:n:ncol	lemma=um flex=ami palat=t con=j cat=noun
fianiima	fiać	ger:pl:inst:n:imperf.perf:aff	lemma=ać group=a cat=verb flex=ami flex2=ń pref=ε
fieniima	fieć	ger:pl:inst:n:imperf.perf:aff	lemma=palat-eć group=Je cat=verb flex=ami flex2=ń pref=ε
fieniima	fić	ger:pl:inst:n:imperf.perf:aff	lemma=palat-ć group=Je cat=verb flex=ami flex2=ń pref=ε
fnięciima	fnąć	ger:pl:inst:n:imperf.perf:aff	lemma=nąć group=nię cat=verb flex=ami flex2=ć pref=ε
gima	g	subst:pl:inst:m1	lemma=ε flex=ami palat=n con=g cat=noun
gima	g	subst:pl:inst:m2	lemma=ε flex=ami palat=n con=g cat=noun
gima	g	subst:pl:inst:m3	lemma=ε flex=ami palat=n con=g cat=noun
gima	ga	subst:pl:inst:f	lemma=a flex=ami palat=n con=g cat=noun
gima	ga	subst:pl:inst:m1	lemma=a flex=ami palat=n con=g cat=noun
gima	ga	subst:pl:inst:m2	lemma=a flex=ami palat=n con=g cat=noun
gima	ga	subst:pl:inst:n:pt	lemma=a flex=ami palat=n con=g cat=noun
gima	ge	subst:pl:inst:m1	lemma=e flex=ami palat=n con=g cat=noun
gima	gi	subst:pl:inst:n:pt	lemma=y flex=ami palat=n con=g cat=noun
gima	go	subst:pl:inst:m1	lemma=o flex=ami palat=n con=g cat=noun
gima	go	subst:pl:inst:n:ncol	lemma=o flex=ami palat=n con=g cat=noun
gima	gum	subst:pl:inst:n:ncol	lemma=um flex=ami palat=n con=g cat=noun
ganiima	gać	ger:pl:inst:n:imperf.perf:aff	lemma=ać group=a cat=verb flex=ami flex2=ń pref=ε
giima	gia	subst:pl:inst:f	lemma=a flex=ami palat=t con=j cat=noun
giima	gia	subst:pl:inst:m1	lemma=a flex=ami palat=t con=j cat=noun
giima	gia	subst:pl:inst:n:pt	lemma=a flex=ami palat=t con=j cat=noun
giima	gio	subst:pl:inst:m1	lemma=o flex=ami palat=t con=j cat=noun
giima	gio	subst:pl:inst:n:ncol	lemma=o flex=ami palat=t con=j cat=noun
giima	gium	subst:pl:inst:n:ncol	lemma=um flex=ami palat=t con=j cat=noun
gnięciima	gnąć	ger:pl:inst:n:imperf.perf:aff	lemma=nąć group=nię cat=verb flex=ami flex2=ć pref=ε
hima	h	subst:pl:inst:m1	lemma=ε flex=ami palat=n con=h cat=noun
hima	h	subst:pl:inst:m3	lemma=ε flex=ami palat=n con=h cat=noun
hima	ha	subst:pl:inst:f	lemma=a flex=ami palat=n con=h cat=noun
hima	ha	subst:pl:inst:m1	lemma=a flex=ami palat=n con=h cat=noun
hima	he	subst:pl:inst:m1	lemma=e flex=ami palat=n con=h cat=noun
haniima	hać	ger:pl:inst:n:imperf.perf:aff	lemma=ać group=a cat=verb flex=ami flex2=ń pref=ε
hnięciima	hnąć	ger:pl:inst:n:imperf.perf:aff	lemma=nąć group=nię cat=verb flex=ami flex2=ć pref=ε
jima	j	subst:pl:inst:f	lemma=ε flex=ami palat=t con=j cat=noun
jima	j	subst:pl:inst:m1	lemma=ε flex=ami palat=t con=j cat=noun
jima	j	subst:pl:inst:m2	lemma=ε flex=ami palat=t con=j cat=noun
jima	j	subst:pl:inst:m3	lemma=ε flex=ami palat=t con=j cat=noun
jima	ja	subst:pl:inst:f	lemma=a flex=ami palat=t con=j cat=noun
jima	ja	subst:pl:inst:m1	lemma=a flex=ami palat=t con=j cat=noun
jima	ja	subst:pl:inst:m2	lemma=a flex=ami palat=t con=j cat=noun
jima	ja	subst:pl:inst:n:pt	lemma=a flex=ami palat=t con=j cat=noun
jima	je	subst:pl:inst:m1	lemma=e flex=ami palat=t con=j cat=noun
jima	je	subst:pl:inst:n:ncol	lemma=e flex=ami palat=t con=j cat=noun
jima	je	subst:pl:inst:n:pt	lemma=e flex=ami palat=t con=j cat=noun
jima	jo	subst:pl:inst:m1	lemma=o flex=ami palat=t con=j cat=noun
jima	jo	subst:pl:inst:n:ncol	lemma=o flex=ami palat=t con=j cat=noun
jima	jum	subst:pl:inst:n:ncol	lemma=um flex=ami palat=t con=j cat=noun
janiima	jać	ger:pl:inst:n:imperf.perf:aff	lemma=ać group=a cat=verb flex=ami flex2=ń pref=ε
jeniima	ić	ger:pl:inst:n:imperf.perf:aff	lemma=palat-ć group=Je cat=verb flex=ami flex2=ń pref=ε
jeniima	jeć	ger:pl:inst:n:imperf.perf:aff	lemma=palat-eć group=Je cat=verb flex=ami flex2=ń pref=ε
jnięciima	jnąć	ger:pl:inst:n:imperf.perf:aff	lemma=nąć group=nię cat=verb flex=ami flex2=ć pref=ε
kima	ek	subst:pl:inst:m1	lemma=ε flex=ami palat=n con=k cat=noun
kima	ek	subst:pl:inst:m2	lemma=ε flex=ami palat=n con=k cat=noun
kima	ek	subst:pl:inst:m3	lemma=ε flex=ami palat=n con=k cat=noun
kima	k	subst:pl:inst:m1	lemma=ε flex=ami palat=n con=k cat=noun
kima	k	subst:pl:inst:m2	lemma=ε flex=ami palat=n con=k cat=noun
kima	k	subst:pl:inst:m3	lemma=ε flex=ami palat=n con=k cat=noun
kima	ka	subst:pl:inst:f	lemma=a flex=ami palat=n con=k cat=noun
kima	ka	subst:pl:inst:m1	lemma=a flex=ami palat=n con=k cat=noun
kima	ka	subst:pl:inst:m2	lemma=a flex=ami palat=n con=k cat=noun
kima	ka	subst:pl:inst:n:pt	lemma=a flex=ami palat=n con=k cat=noun
kima	ke	subst:pl:inst:m1	lemma=e flex=ami palat=n con=k cat=noun
kima	ki	subst:pl:inst:n:pt	lemma=y flex=ami palat=n con=k cat=noun
kima	kie	subst:pl:inst:m1	lemma=e flex=ami palat=n con=k cat=noun
kima	ko	subst:pl:inst:m1	lemma=o flex=ami palat=n con=k cat=noun
kima	ko	subst:pl:inst:m2	lemma=o flex=ami palat=n con=k cat=noun
kima	ko	subst:pl:inst:n:ncol	lemma=o flex=ami palat=n con=k cat=noun
kima	kum	subst:pl:inst:n:ncol	lemma=um flex=ami palat=n con=k cat=noun
kaniima	kać	ger:pl:inst:n:imperf.perf:aff	lemma=ać group=a cat=verb flex=ami flex2=ń pref=ε
kiima	kia	subst:pl:inst:f	lemma=a flex=ami palat=t con=j cat=noun
kiima	kio	subst:pl:inst:m1	lemma=o flex=ami palat=t con=j cat=noun
knięciima	knąć	ger:pl:inst:n:imperf.perf:aff	lemma=nąć group=nię cat=verb flex=ami flex2=ć pref=ε
ksima	x	subst:pl:inst:m1	lemma=ε flex=ami palat=n con=s cat=noun
ksima	x	subst:pl:inst:m2	lemma=ε flex=ami palat=n con=s cat=noun
ksima	x	subst:pl:inst:m3	lemma=ε flex=ami palat=n con=s cat=noun
lima	el	subst:pl:inst:f	lemma=ε flex=ami palat=t con=l cat=noun
lima	el	subst:pl:inst:m1	lemma=ε flex=ami palat=t con=l cat=noun
lima	el	subst:pl:inst:m1	lemma=ε flex=ami palat=t con=l cat=noun
lima	el	subst:pl:inst:m2	lemma=ε flex=ami palat=t con=l cat=noun
lima	el	subst:pl:inst:m2	lemma=ε flex=ami palat=t con=l cat=noun
lima	el	subst:pl:inst:m3	lemma=ε flex=ami palat=t con=l cat=noun
lima	el	subst:pl:inst:m3	lemma=ε flex=ami palat=t con=l cat=noun
lima	iel	subst:pl:inst:f	lemma=ε flex=ami palat=t con=l cat=noun
lima	iel	subst:pl:inst:m1	lemma=ε flex=ami palat=t con=l cat=noun
lima	iel	subst:pl:inst:m2	lemma=ε flex=ami palat=t con=l cat=noun
lima	iel	subst:pl:inst:m3	lemma=ε flex=ami palat=t con=l cat=noun
lima	l	subst:pl:inst:f	lemma=ε flex=ami palat=t con=l cat=noun
lima	l	subst:pl:inst:m1	lemma=ε flex=ami palat=t con=l cat=noun
lima	l	subst:pl:inst:m2	lemma=ε flex=ami palat=t con=l cat=noun
lima	l	subst:pl:inst:m3	lemma=ε flex=ami palat=t con=l cat=noun
lima	la	subst:pl:inst:f	lemma=a flex=ami palat=t con=l cat=noun
lima	la	subst:pl:inst:m1	lemma=a flex=ami palat=t con=l cat=noun
lima	la	subst:pl:inst:m2	lemma=a flex=ami palat=t con=l cat=noun
lima	la	subst:pl:inst:n:pt	lemma=a flex=ami palat=t con=l cat=noun
lima	le	subst:pl:inst:m1	lemma=e flex=ami palat=t con=l cat=noun
lima	le	subst:pl:inst:n:ncol	lemma=e flex=ami palat=t con=l cat=noun
lima	le	subst:pl:inst:n:pt	lemma=e flex=ami palat=t con=l cat=noun
lima	lo	subst:pl:inst:m1	lemma=o flex=ami palat=t con=l cat=noun
lima	lo	subst:pl:inst:m2	lemma=o flex=ami palat=t con=l cat=noun
lima	lo	subst:pl:inst:n:ncol	lemma=o flex=ami palat=t con=l cat=noun
lima	lum	subst:pl:inst:n:ncol	lemma=um flex=ami palat=t con=l cat=noun
laniima	lać	ger:pl:inst:n:imperf.perf:aff	lemma=ać group=a cat=verb flex=ami flex2=ń pref=ε
leniima	leć	ger:pl:inst:n:imperf.perf:aff	lemma=palat-eć group=Je cat=verb flex=ami flex2=ń pref=ε
leniima	lić	ger:pl:inst:n:imperf.perf:aff	lemma=palat-ć group=Je cat=verb flex=ami flex2=ń pref=ε
liima	lia	subst:pl:inst:f	lemma=a flex=ami palat=t con=j cat=noun
liima	lia	subst:pl:inst:m1	lemma=a flex=ami palat=t con=j cat=noun
liima	lia	subst:pl:inst:m2	lemma=a flex=ami palat=t con=j cat=noun
liima	lia	subst:pl:inst:n:pt	lemma=a flex=ami palat=t con=j cat=noun
liima	lie	subst:pl:inst:n:pt	lemma=e flex=ami palat=t con=j cat=noun
liima	lio	subst:pl:inst:n:ncol	lemma=o flex=ami palat=t con=j cat=noun
liima	lium	subst:pl:inst:n:ncol	lemma=um flex=ami palat=t con=j cat=noun
ljima	lja	subst:pl:inst:m1	lemma=a flex=ami palat=t con=j cat=noun
ljima	lje	subst:pl:inst:n:ncol	lemma=e flex=ami palat=t con=j cat=noun
lnięciima	lnąć	ger:pl:inst:n:imperf.perf:aff	lemma=nąć group=nię cat=verb flex=ami flex2=ć pref=ε
mima	em	subst:pl:inst:m1	lemma=ε flex=ami palat=n con=m cat=noun
mima	em	subst:pl:inst:m3	lemma=ε flex=ami palat=n con=m cat=noun
mima	m	subst:pl:inst:m1	lemma=ε flex=ami palat=n con=m cat=noun
mima	m	subst:pl:inst:m2	lemma=ε flex=ami palat=n con=m cat=noun
mima	m	subst:pl:inst:m3	lemma=ε flex=ami palat=n con=m cat=noun
mima	ma	subst:pl:inst:f	lemma=a flex=ami palat=n con=m cat=noun
mima	ma	subst:pl:inst:m1	lemma=a flex=ami palat=n con=m cat=noun
mima	mah	subst:pl:inst:m1	lemma=a flex=ami palat=n con=m cat=noun
mima	me	subst:pl:inst:m1	lemma=e flex=ami palat=n con=m cat=noun
mima	mo	subst:pl:inst:m1	lemma=o flex=ami palat=n con=m cat=noun
mima	mo	subst:pl:inst:n:ncol	lemma=o flex=ami palat=n con=m cat=noun
mima	mum	subst:pl:inst:n:ncol	lemma=um flex=ami palat=n con=m cat=noun
mima	my	subst:pl:inst:n:pt	lemma=y flex=ami palat=n con=m cat=noun
maniima	mać	ger:pl:inst:n:imperf.perf:aff	lemma=ać group=a cat=verb flex=ami flex2=ń pref=ε
miima	m	subst:pl:inst:f	lemma=ε flex=ami palat=t con=m′ cat=noun
miima	m	subst:pl:inst:m3	lemma=ε flex=ami palat=t con=m′ cat=noun
miima	mia	subst:pl:inst:f	lemma=a flex=ami palat=t con=j cat=noun
miima	mie	subst:pl:inst:n:ncol	lemma=e flex=ami palat=t con=j cat=noun
miima	mium	subst:pl:inst:n:ncol	lemma=um flex=ami palat=t con=j cat=noun
mianiima	miać	ger:pl:inst:n:imperf.perf:aff	lemma=ać group=a cat=verb flex=ami flex2=ń pref=ε
mieniima	mieć	ger:pl:inst:n:imperf.perf:aff	lemma=palat-eć group=Je cat=verb flex=ami flex2=ń pref=ε
mieniima	mić	ger:pl:inst:n:imperf.perf:aff	lemma=palat-ć group=Je cat=verb flex=ami flex2=ń pref=ε
mnięciima	mnąć	ger:pl:inst:n:imperf.perf:aff	lemma=nąć group=nię cat=verb flex=ami flex2=ć pref=ε
nima	en	subst:pl:inst:m1	lemma=ε flex=ami palat=n con=n cat=noun
nima	en	subst:pl:inst:m2	lemma=ε flex=ami palat=n con=n cat=noun
nima	en	subst:pl:inst:m3	lemma=ε flex=ami palat=n con=n cat=noun
nima	n	subst:pl:inst:m1	lemma=ε flex=ami palat=n con=n cat=noun
nima	n	subst:pl:inst:m2	lemma=ε flex=ami palat=n con=n cat=noun
nima	n	subst:pl:inst:m3	lemma=ε flex=ami palat=n con=n cat=noun
nima	na	subst:pl:inst:f	lemma=a flex=ami palat=n con=n cat=noun
nima	na	subst:pl:inst:m1	lemma=a flex=ami palat=n con=n cat=noun
nima	na	subst:pl:inst:m2	lemma=a flex=ami palat=n con=n cat=noun
nima	na	subst:pl:inst:n:pt	lemma=a flex=ami palat=n con=n cat=noun
nima	ne	subst:pl:inst:m1	lemma=e flex=ami palat=n con=n cat=noun
nima	no	subst:pl:inst:m1	lemma=o flex=ami palat=n con=n cat=noun
nima	no	subst:pl:inst:n:ncol	lemma=o flex=ami palat=n con=n cat=noun
nima	num	subst:pl:inst:n:ncol	lemma=um flex=ami palat=n con=n cat=noun
nima	ny	subst:pl:inst:n:pt	lemma=y flex=ami palat=n con=n cat=noun
naniima	nać	ger:pl:inst:n:imperf.perf:aff	lemma=ać group=a cat=verb flex=ami flex2=ń pref=ε
niima	eń	subst:pl:inst:f	lemma=ε flex=ami palat=t con=n′ cat=noun
niima	eń	subst:pl:inst:m1	lemma=ε flex=ami palat=t con=n′ cat=noun
niima	eń	subst:pl:inst:m2	lemma=ε flex=ami palat=t con=n′ cat=noun
niima	eń	subst:pl:inst:m3	lemma=ε flex=ami palat=t con=n′ cat=noun
niima	ień	subst:pl:inst:f	lemma=ε flex=ami palat=t con=n′ cat=noun
niima	ień	subst:pl:inst:m1	lemma=ε flex=ami palat=t con=n′ cat=noun
niima	ień	subst:pl:inst:m2	lemma=ε flex=ami palat=t con=n′ cat=noun
niima	ień	subst:pl:inst:m3	lemma=ε flex=ami palat=t con=n′ cat=noun
niima	ni	subst:pl:inst:n:pt	lemma=y flex=ami palat=t con=n′ cat=noun
niima	nia	subst:pl:inst:f	lemma=a flex=ami palat=t con=j cat=noun
niima	nia	subst:pl:inst:m1	lemma=a flex=ami palat=t con=j cat=noun
niima	nia	subst:pl:inst:m2	lemma=a flex=ami palat=t con=j cat=noun
niima	nia	subst:pl:inst:n:pt	lemma=a flex=ami palat=t con=j cat=noun
niima	nie	subst:pl:inst:n:ncol	lemma=e flex=ami palat=t con=j cat=noun
niima	nie	subst:pl:inst:n:pt	lemma=e flex=ami palat=t con=j cat=noun
niima	nio	subst:pl:inst:m1	lemma=o flex=ami palat=t con=j cat=noun
niima	nio	subst:pl:inst:m2	lemma=o flex=ami palat=t con=j cat=noun
niima	nio	subst:pl:inst:n:ncol	lemma=o flex=ami palat=t con=j cat=noun
niima	nium	subst:pl:inst:n:ncol	lemma=um flex=ami palat=t con=j cat=noun
niima	zień	subst:pl:inst:m1	lemma=ε flex=ami palat=t con=n′ cat=noun
niima	zień	subst:pl:inst:m3	lemma=ε flex=ami palat=t con=n′ cat=noun
niima	ń	subst:pl:inst:f	lemma=ε flex=ami palat=t con=n′ cat=noun
niima	ń	subst:pl:inst:m1	lemma=ε flex=ami palat=t con=n′ cat=noun
niima	ń	subst:pl:inst:m2	lemma=ε flex=ami palat=t con=n′ cat=noun
niima	ń	subst:pl:inst:m3	lemma=ε flex=ami palat=t con=n′ cat=noun
nianiima	niać	ger:pl:inst:n:imperf.perf:aff	lemma=ać group=a cat=verb flex=ami flex2=ń pref=ε
nieniima	nieć	ger:pl:inst:n:imperf.perf:aff	lemma=palat-eć group=Je cat=verb flex=ami flex2=ń pref=ε
nieniima	nić	ger:pl:inst:n:imperf.perf:aff	lemma=palat-ć group=Je cat=verb flex=ami flex2=ń pref=ε
oima	oa	subst:pl:inst:f	lemma=a flex=ami palat=n con=o cat=noun
oima	oe	subst:pl:inst:m1	lemma=e flex=ami palat=n con=o cat=noun
obima	ób	subst:pl:inst:m1	lemma=ε flex=ami palat=n con=b cat=noun
obima	ób	subst:pl:inst:m2	lemma=ε flex=ami palat=n con=b cat=noun
obima	ób	subst:pl:inst:m3	lemma=ε flex=ami palat=n con=b cat=noun
obiima	ób	subst:pl:inst:m3	lemma=ε flex=ami palat=t con=b′ cat=noun
obrima	óbr	subst:pl:inst:m2	lemma=ε flex=ami palat=n con=r cat=noun
obrima	óbr	subst:pl:inst:m3	lemma=ε flex=ami palat=n con=r cat=noun
ociima	óć	subst:pl:inst:f	lemma=ε flex=ami palat=t con=t′ cat=noun
odima	ód	subst:pl:inst:m1	lemma=ε flex=ami palat=n con=d cat=noun
odima	ód	subst:pl:inst:m2	lemma=ε flex=ami palat=n con=d cat=noun
odima	ód	subst:pl:inst:m3	lemma=ε flex=ami palat=n con=d cat=noun
odzima	ódz	subst:pl:inst:m1	lemma=ε flex=ami palat=t con=ʒ cat=noun
odzima	ódz	subst:pl:inst:m3	lemma=ε flex=ami palat=t con=ʒ cat=noun
odziima	ódź	subst:pl:inst:f	lemma=ε flex=ami palat=t con=d′ cat=noun
ogima	óg	subst:pl:inst:m1	lemma=ε flex=ami palat=n con=g cat=noun
ogima	óg	subst:pl:inst:m2	lemma=ε flex=ami palat=n con=g cat=noun
ogima	óg	subst:pl:inst:m3	lemma=ε flex=ami palat=n con=g cat=noun
ojima	ój	subst:pl:inst:m1	lemma=ε flex=ami palat=t con=j cat=noun
ojima	ój	subst:pl:inst:m2	lemma=ε flex=ami palat=t con=j cat=noun
ojima	ój	subst:pl:inst:m3	lemma=ε flex=ami palat=t con=j cat=noun
olima	ól	subst:pl:inst:f	lemma=ε flex=ami palat=t con=l cat=noun
olima	ól	subst:pl:inst:m1	lemma=ε flex=ami palat=t con=l cat=noun
olima	ól	subst:pl:inst:m2	lemma=ε flex=ami palat=t con=l cat=noun
orima	ór	subst:pl:inst:m1	lemma=ε flex=ami palat=n con=r cat=noun
orima	ór	subst:pl:inst:m2	lemma=ε flex=ami palat=n con=r cat=noun
orima	ór	subst:pl:inst:m3	lemma=ε flex=ami palat=n con=r cat=noun
orgima	órg	subst:pl:inst:m3	lemma=ε flex=ami palat=n con=g cat=noun
orzima	órz	subst:pl:inst:m3	lemma=ε flex=ami palat=t con=ř cat=noun
otima	ót	subst:pl:inst:m1	lemma=ε flex=ami palat=n con=t cat=noun
otima	ót	subst:pl:inst:m2	lemma=ε flex=ami palat=n con=t cat=noun
otima	ót	subst:pl:inst:m3	lemma=ε flex=ami palat=n con=t cat=noun
owima	ów	subst:pl:inst:m1	lemma=ε flex=ami palat=n con=v cat=noun
owima	ów	subst:pl:inst:m2	lemma=ε flex=ami palat=n con=v cat=noun
owima	ów	subst:pl:inst:m3	lemma=ε flex=ami palat=n con=v cat=noun
owiima	ów	subst:pl:inst:f	lemma=ε flex=ami palat=t con=v′ cat=noun
owiima	ów	subst:pl:inst:m3	lemma=ε flex=ami palat=t con=v′ cat=noun
ozima	óz	subst:pl:inst:m1	lemma=ε flex=ami palat=n con=z cat=noun
ozima	óz	subst:pl:inst:m2	lemma=ε flex=ami palat=n con=z cat=noun
ozima	óz	subst:pl:inst:m3	lemma=ε flex=ami palat=n con=z cat=noun
oziima	óź	subst:pl:inst:f	lemma=ε flex=ami palat=t con=z′ cat=noun
ołima	ół	subst:pl:inst:m1	lemma=ε flex=ami palat=n con=ł cat=noun
ołima	ół	subst:pl:inst:m2	lemma=ε flex=ami palat=n con=ł cat=noun
ołima	ół	subst:pl:inst:m3	lemma=ε flex=ami palat=n con=ł cat=noun
oździima	óźdź	subst:pl:inst:m2	lemma=ε flex=ami palat=t con=d′ cat=noun
oździima	óźdź	subst:pl:inst:m3	lemma=ε flex=ami palat=t con=d′ cat=noun
ożima	óż	subst:pl:inst:f	lemma=ε flex=ami palat=t con=ž cat=noun
ożima	óż	subst:pl:inst:m3	lemma=ε flex=ami palat=t con=ž cat=noun
pima	ep	subst:pl:inst:m3	lemma=ε flex=ami palat=n con=p cat=noun
pima	iep	subst:pl:inst:m1	lemma=ε flex=ami palat=n con=p cat=noun
pima	iep	subst:pl:inst:m3	lemma=ε flex=ami palat=n con=p cat=noun
pima	p	subst:pl:inst:m1	lemma=ε flex=ami palat=n con=p cat=noun
pima	p	subst:pl:inst:m2	lemma=ε flex=ami palat=n con=p cat=noun
pima	p	subst:pl:inst:m3	lemma=ε flex=ami palat=n con=p cat=noun
pima	pa	subst:pl:inst:f	lemma=a flex=ami palat=n con=p cat=noun
pima	pa	subst:pl:inst:m1	lemma=a flex=ami palat=n con=p cat=noun
pima	pa	subst:pl:inst:m2	lemma=a flex=ami palat=n con=p cat=noun
pima	pe	subst:pl:inst:m1	lemma=e flex=ami palat=n con=p cat=noun
pima	po	subst:pl:inst:m1	lemma=o flex=ami palat=n con=p cat=noun
pima	po	subst:pl:inst:n:ncol	lemma=o flex=ami palat=n con=p cat=noun
pima	py	subst:pl:inst:n:pt	lemma=y flex=ami palat=n con=p cat=noun
paniima	pać	ger:pl:inst:n:imperf.perf:aff	lemma=ać group=a cat=verb flex=ami flex2=ń pref=ε
piima	p	subst:pl:inst:f	lemma=ε flex=ami palat=t con=p′ cat=noun
piima	p	subst:pl:inst:m1	lemma=ε flex=ami palat=t con=p′ cat=noun
piima	p	subst:pl:inst:m2	lemma=ε flex=ami palat=t con=p′ cat=noun
piima	p	subst:pl:inst:m3	lemma=ε flex=ami palat=t con=p′ cat=noun
piima	pia	subst:pl:inst:f	lemma=a flex=ami palat=t con=j cat=noun
piima	pia	subst:pl:inst:n:pt	lemma=a flex=ami palat=t con=j cat=noun
piima	pie	subst:pl:inst:n:ncol	lemma=e flex=ami palat=t con=j cat=noun
piima	pie	subst:pl:inst:n:pt	lemma=e flex=ami palat=t con=j cat=noun
piima	pium	subst:pl:inst:n:ncol	lemma=um flex=ami palat=t con=j cat=noun
pianiima	piać	ger:pl:inst:n:imperf.perf:aff	lemma=ać group=a cat=verb flex=ami flex2=ń pref=ε
pieniima	pieć	ger:pl:inst:n:imperf.perf:aff	lemma=palat-eć group=Je cat=verb flex=ami flex2=ń pref=ε
pieniima	pić	ger:pl:inst:n:imperf.perf:aff	lemma=palat-ć group=Je cat=verb flex=ami flex2=ń pref=ε
pjima	pje	subst:pl:inst:n:ncol	lemma=e flex=ami palat=t con=j cat=noun
pnięciima	pnąć	ger:pl:inst:n:imperf.perf:aff	lemma=nąć group=nię cat=verb flex=ami flex2=ć pref=ε
rima	er	subst:pl:inst:m1	lemma=ε flex=ami palat=n con=r cat=noun
rima	er	subst:pl:inst:m2	lemma=ε flex=ami palat=n con=r cat=noun
rima	er	subst:pl:inst:m3	lemma=ε flex=ami palat=n con=r cat=noun
rima	ier	subst:pl:inst:m1	lemma=ε flex=ami palat=n con=r cat=noun
rima	ier	subst:pl:inst:m2	lemma=ε flex=ami palat=n con=r cat=noun
rima	ier	subst:pl:inst:m3	lemma=ε flex=ami palat=n con=r cat=noun
rima	r	subst:pl:inst:m1	lemma=ε flex=ami palat=n con=r cat=noun
rima	r	subst:pl:inst:m2	lemma=ε flex=ami palat=n con=r cat=noun
rima	r	subst:pl:inst:m3	lemma=ε flex=ami palat=n con=r cat=noun
rima	ra	subst:pl:inst:f	lemma=a flex=ami palat=n con=r cat=noun
rima	ra	subst:pl:inst:m1	lemma=a flex=ami palat=n con=r cat=noun
rima	ra	subst:pl:inst:m2	lemma=a flex=ami palat=n con=r cat=noun
rima	ra	subst:pl:inst:n:pt	lemma=a flex=ami palat=n con=r cat=noun
rima	re	subst:pl:inst:m1	lemma=e flex=ami palat=n con=r cat=noun
rima	ro	subst:pl:inst:m1	lemma=o flex=ami palat=n con=r cat=noun
rima	ro	subst:pl:inst:n:ncol	lemma=o flex=ami palat=n con=r cat=noun
rima	rum	subst:pl:inst:n:ncol	lemma=um flex=ami palat=n con=r cat=noun
rima	ry	subst:pl:inst:n:pt	lemma=y flex=ami palat=n con=r cat=noun
raniima	rać	ger:pl:inst:n:imperf.perf:aff	lemma=ać group=a cat=verb flex=ami flex2=ń pref=ε
rcima	rzec	subst:pl:inst:m1	lemma=ε flex=ami palat=t con=c cat=noun
rcima	rzec	subst:pl:inst:m2	lemma=ε flex=ami palat=t con=c cat=noun
rcima	rzec	subst:pl:inst:m3	lemma=ε flex=ami palat=t con=c cat=noun
riima	ria	subst:pl:inst:f	lemma=a flex=ami palat=t con=j cat=noun
riima	ria	subst:pl:inst:m1	lemma=a flex=ami palat=t con=j cat=noun
riima	ria	subst:pl:inst:n:pt	lemma=a flex=ami palat=t con=j cat=noun
riima	rie	subst:pl:inst:n:pt	lemma=e flex=ami palat=t con=j cat=noun
riima	rio	subst:pl:inst:m1	lemma=o flex=ami palat=t con=j cat=noun
riima	rio	subst:pl:inst:n:ncol	lemma=o flex=ami palat=t con=j cat=noun
riima	rium	subst:pl:inst:n:ncol	lemma=um flex=ami palat=t con=j cat=noun
rnięciima	rnąć	ger:pl:inst:n:imperf.perf:aff	lemma=nąć group=nię cat=verb flex=ami flex2=ć pref=ε
rzima	erz	subst:pl:inst:m3	lemma=ε flex=ami palat=t con=ř cat=noun
rzima	ierz	subst:pl:inst:m3	lemma=ε flex=ami palat=t con=ř cat=noun
rzima	rz	subst:pl:inst:f	lemma=ε flex=ami palat=t con=ř cat=noun
rzima	rz	subst:pl:inst:m1	lemma=ε flex=ami palat=t con=ř cat=noun
rzima	rz	subst:pl:inst:m2	lemma=ε flex=ami palat=t con=ř cat=noun
rzima	rz	subst:pl:inst:m3	lemma=ε flex=ami palat=t con=ř cat=noun
rzima	rza	subst:pl:inst:f	lemma=a flex=ami palat=t con=ř cat=noun
rzima	rza	subst:pl:inst:m1	lemma=a flex=ami palat=t con=ř cat=noun
rzima	rza	subst:pl:inst:n:pt	lemma=a flex=ami palat=t con=ř cat=noun
rzima	rze	subst:pl:inst:n:ncol	lemma=e flex=ami palat=t con=ř cat=noun
rzima	rze	subst:pl:inst:n:pt	lemma=e flex=ami palat=t con=ř cat=noun
rzima	rzo	subst:pl:inst:n:ncol	lemma=o flex=ami palat=t con=ř cat=noun
rzaniima	rzać	ger:pl:inst:n:imperf.perf:aff	lemma=ać group=a cat=verb flex=ami flex2=ń pref=ε
rzeniima	rzeć	ger:pl:inst:n:imperf.perf:aff	lemma=palat-eć group=Je cat=verb flex=ami flex2=ń pref=ε
rzeniima	rzyć	ger:pl:inst:n:imperf.perf:aff	lemma=palat-ć group=Je cat=verb flex=ami flex2=ń pref=ε
rznięciima	rznąć	ger:pl:inst:n:imperf.perf:aff	lemma=nąć group=nię cat=verb flex=ami flex2=ć pref=ε
rłima	rzeł	subst:pl:inst:m1	lemma=ε flex=ami palat=n con=ł cat=noun
rłima	rzeł	subst:pl:inst:m2	lemma=ε flex=ami palat=n con=ł cat=noun
sima	ies	subst:pl:inst:m1	lemma=ε flex=ami palat=n con=s cat=noun
sima	ies	subst:pl:inst:m2	lemma=ε flex=ami palat=n con=s cat=noun
sima	ies	subst:pl:inst:m3	lemma=ε flex=ami palat=n con=s cat=noun
sima	s	subst:pl:inst:m1	lemma=ε flex=ami palat=n con=s cat=noun
sima	s	subst:pl:inst:m2	lemma=ε flex=ami palat=n con=s cat=noun
sima	s	subst:pl:inst:m3	lemma=ε flex=ami palat=n con=s cat=noun
sima	sa	subst:pl:inst:f	lemma=a flex=ami palat=n con=s cat=noun
sima	sa	subst:pl:inst:m1	lemma=a flex=ami palat=n con=s cat=noun
sima	sa	subst:pl:inst:n:pt	lemma=a flex=ami palat=n con=s cat=noun
sima	se	subst:pl:inst:m1	lemma=e flex=ami palat=n con=s cat=noun
sima	se	subst:pl:inst:n:pt	lemma=e flex=ami palat=n con=s cat=noun
sima	so	subst:pl:inst:m1	lemma=o flex=ami palat=n con=s cat=noun
sima	so	subst:pl:inst:n:ncol	lemma=o flex=ami palat=n con=s cat=noun
sima	sum	subst:pl:inst:n:ncol	lemma=um flex=ami palat=n con=s cat=noun
sima	sy	subst:pl:inst:n:pt	lemma=y flex=ami palat=n con=s cat=noun
sima	x	subst:pl:inst:m1	lemma=ε flex=ami palat=n con=s cat=noun
saniima	sać	ger:pl:inst:n:imperf.perf:aff	lemma=ać group=a cat=verb flex=ami flex2=ń pref=ε
siima	ieś	subst:pl:inst:f	lemma=ε flex=ami palat=t con=s′ cat=noun
siima	sia	subst:pl:inst:f	lemma=a flex=ami palat=t con=s′ cat=noun
siima	sie	subst:pl:inst:n:ncol	lemma=e flex=ami palat=t con=s′ cat=noun
siima	sio	subst:pl:inst:m1	lemma=o flex=ami palat=t con=s′ cat=noun
siima	sio	subst:pl:inst:m2	lemma=o flex=ami palat=t con=s′ cat=noun
siima	sio	subst:pl:inst:n:ncol	lemma=o flex=ami palat=t con=s′ cat=noun
siima	ś	subst:pl:inst:f	lemma=ε flex=ami palat=t con=s′ cat=noun
siima	ś	subst:pl:inst:m1	lemma=ε flex=ami palat=t con=s′ cat=noun
siima	ś	subst:pl:inst:m2	lemma=ε flex=ami palat=t con=s′ cat=noun
siima	ś	subst:pl:inst:m3	lemma=ε flex=ami palat=t con=s′ cat=noun
sianiima	siać	ger:pl:inst:n:imperf.perf:aff	lemma=ać group=a cat=verb flex=ami flex2=ń pref=ε
sieniima	sieć	ger:pl:inst:n:imperf.perf:aff	lemma=palat-eć group=Je cat=verb flex=ami flex2=ń pref=ε
sieniima	sić	ger:pl:inst:n:imperf.perf:aff	lemma=palat-ć group=Je cat=verb flex=ami flex2=ń pref=ε
snięciima	snąć	ger:pl:inst:n:imperf.perf:aff	lemma=nąć group=nię cat=verb flex=ami flex2=ć pref=ε
szima	esz	subst:pl:inst:f	lemma=ε flex=ami palat=t con=š cat=noun
szima	sz	subst:pl:inst:f	lemma=ε flex=ami palat=t con=š cat=noun
szima	sz	subst:pl:inst:m1	lemma=ε flex=ami palat=t con=š cat=noun
szima	sz	subst:pl:inst:m2	lemma=ε flex=ami palat=t con=š cat=noun
szima	sz	subst:pl:inst:m3	lemma=ε flex=ami palat=t con=š cat=noun
szima	sza	subst:pl:inst:f	lemma=a flex=ami palat=t con=š cat=noun
szima	sza	subst:pl:inst:m1	lemma=a flex=ami palat=t con=š cat=noun
szima	sze	subst:pl:inst:m1	lemma=e flex=ami palat=t con=š cat=noun
szima	sze	subst:pl:inst:n:ncol	lemma=e flex=ami palat=t con=š cat=noun
szima	sze	subst:pl:inst:n:pt	lemma=e flex=ami palat=t con=š cat=noun
szima	szo	subst:pl:inst:m1	lemma=o flex=ami palat=t con=š cat=noun
szaniima	szać	ger:pl:inst:n:imperf.perf:aff	lemma=ać group=a cat=verb flex=ami flex2=ń pref=ε
szczeniima	ścieć	ger:pl:inst:n:imperf.perf:aff	lemma=palat-eć group=Je cat=verb flex=ami flex2=ń pref=ε
szczeniima	ścić	ger:pl:inst:n:imperf.perf:aff	lemma=palat-ć group=Je cat=verb flex=ami flex2=ń pref=ε
szeniima	sieć	ger:pl:inst:n:imperf.perf:aff	lemma=palat-eć group=Je cat=verb flex=ami flex2=ń pref=ε
szeniima	sić	ger:pl:inst:n:imperf.perf:aff	lemma=palat-ć group=Je cat=verb flex=ami flex2=ń pref=ε
szeniima	szeć	ger:pl:inst:n:imperf.perf:aff	lemma=palat-eć group=Je cat=verb flex=ami flex2=ń pref=ε
szeniima	szyć	ger:pl:inst:n:imperf.perf:aff	lemma=palat-ć group=Je cat=verb flex=ami flex2=ń pref=ε
tima	et	subst:pl:inst:m1	lemma=ε flex=ami palat=n con=t cat=noun
tima	et	subst:pl:inst:m3	lemma=ε flex=ami palat=n con=t cat=noun
tima	t	subst:pl:inst:m1	lemma=ε flex=ami palat=n con=t cat=noun
tima	t	subst:pl:inst:m2	lemma=ε flex=ami palat=n con=t cat=noun
tima	t	subst:pl:inst:m3	lemma=ε flex=ami palat=n con=t cat=noun
tima	ta	subst:pl:inst:f	lemma=a flex=ami palat=n con=t cat=noun
tima	ta	subst:pl:inst:m1	lemma=a flex=ami palat=n con=t cat=noun
tima	ta	subst:pl:inst:m2	lemma=a flex=ami palat=n con=t cat=noun
tima	ta	subst:pl:inst:n:pt	lemma=a flex=ami palat=n con=t cat=noun
tima	te	subst:pl:inst:m1	lemma=e flex=ami palat=n con=t cat=noun
tima	to	subst:pl:inst:m1	lemma=o flex=ami palat=n con=t cat=noun
tima	to	subst:pl:inst:m2	lemma=o flex=ami palat=n con=t cat=noun
tima	to	subst:pl:inst:n:ncol	lemma=o flex=ami palat=n con=t cat=noun
tima	tum	subst:pl:inst:n:ncol	lemma=um flex=ami palat=n con=t cat=noun
tima	ty	subst:pl:inst:n:pt	lemma=y flex=ami palat=n con=t cat=noun
taniima	tać	ger:pl:inst:n:imperf.perf:aff	lemma=ać group=a cat=verb flex=ami flex2=ń pref=ε
tiima	tia	subst:pl:inst:f	lemma=a flex=ami palat=t con=j cat=noun
tiima	tia	subst:pl:inst:n:pt	lemma=a flex=ami palat=t con=j cat=noun
tiima	tie	subst:pl:inst:n:pt	lemma=e flex=ami palat=t con=j cat=noun
tiima	tio	subst:pl:inst:n:ncol	lemma=o flex=ami palat=t con=j cat=noun
tiima	tium	subst:pl:inst:n:ncol	lemma=um flex=ami palat=t con=j cat=noun
tniima	cień	subst:pl:inst:m1	lemma=ε flex=ami palat=t con=n′ cat=noun
tniima	cień	subst:pl:inst:m2	lemma=ε flex=ami palat=t con=n′ cat=noun
tniima	cień	subst:pl:inst:m3	lemma=ε flex=ami palat=t con=n′ cat=noun
tnięciima	tnąć	ger:pl:inst:n:imperf.perf:aff	lemma=nąć group=nię cat=verb flex=ami flex2=ć pref=ε
tłima	cieł	subst:pl:inst:m3	lemma=ε flex=ami palat=n con=ł cat=noun
tłima	cioł	subst:pl:inst:m3	lemma=ε flex=ami palat=n con=ł cat=noun
uima	ua	subst:pl:inst:f	lemma=a flex=ami palat=n con=u cat=noun
uima	ua	subst:pl:inst:m1	lemma=a flex=ami palat=n con=u cat=noun
uima	ue	subst:pl:inst:m1	lemma=e flex=ami palat=n con=u cat=noun
uima	uum	subst:pl:inst:n:ncol	lemma=um flex=ami palat=n con=u cat=noun
vima	v	subst:pl:inst:m1	lemma=ε flex=ami palat=n con=v cat=noun
vima	v	subst:pl:inst:m3	lemma=ε flex=ami palat=n con=v cat=noun
vima	va	subst:pl:inst:f	lemma=a flex=ami palat=n con=v cat=noun
vima	va	subst:pl:inst:m1	lemma=a flex=ami palat=n con=v cat=noun
vima	vo	subst:pl:inst:n:ncol	lemma=o flex=ami palat=n con=v cat=noun
vima	vum	subst:pl:inst:n:ncol	lemma=um flex=ami palat=n con=v cat=noun
viima	via	subst:pl:inst:f	lemma=a flex=ami palat=t con=j cat=noun
viima	via	subst:pl:inst:m1	lemma=a flex=ami palat=t con=j cat=noun
viima	vium	subst:pl:inst:n:ncol	lemma=um flex=ami palat=t con=j cat=noun
wima	ew	subst:pl:inst:m1	lemma=ε flex=ami palat=n con=v cat=noun
wima	ew	subst:pl:inst:m2	lemma=ε flex=ami palat=n con=v cat=noun
wima	ew	subst:pl:inst:m3	lemma=ε flex=ami palat=n con=v cat=noun
wima	w	subst:pl:inst:m1	lemma=ε flex=ami palat=n con=v cat=noun
wima	w	subst:pl:inst:m2	lemma=ε flex=ami palat=n con=v cat=noun
wima	w	subst:pl:inst:m3	lemma=ε flex=ami palat=n con=v cat=noun
wima	wa	subst:pl:inst:f	lemma=a flex=ami palat=n con=v cat=noun
wima	wa	subst:pl:inst:m1	lemma=a flex=ami palat=n con=v cat=noun
wima	wa	subst:pl:inst:n:pt	lemma=a flex=ami palat=n con=v cat=noun
wima	we	subst:pl:inst:m1	lemma=e flex=ami palat=n con=v cat=noun
wima	wo	subst:pl:inst:n:ncol	lemma=o flex=ami palat=n con=v cat=noun
wima	wum	subst:pl:inst:n:ncol	lemma=um flex=ami palat=n con=v cat=noun
wima	wy	subst:pl:inst:n:pt	lemma=y flex=ami palat=n con=v cat=noun
waniima	wać	ger:pl:inst:n:imperf.perf:aff	lemma=ać group=a cat=verb flex=ami flex2=ń pref=ε
wiima	ew	subst:pl:inst:f	lemma=ε flex=ami palat=t con=v′ cat=noun
wiima	iew	subst:pl:inst:f	lemma=ε flex=ami palat=t con=v′ cat=noun
wiima	w	subst:pl:inst:m1	lemma=ε flex=ami palat=t con=v′ cat=noun
wiima	w	subst:pl:inst:m2	lemma=ε flex=ami palat=t con=v′ cat=noun
wiima	w	subst:pl:inst:m3	lemma=ε flex=ami palat=t con=v′ cat=noun
wiima	wi	subst:pl:inst:n:pt	lemma=y flex=ami palat=t con=v′ cat=noun
wiima	wia	subst:pl:inst:f	lemma=a flex=ami palat=t con=j cat=noun
wiima	wia	subst:pl:inst:n:pt	lemma=a flex=ami palat=t con=j cat=noun
wiima	wie	subst:pl:inst:n:ncol	lemma=e flex=ami palat=t con=j cat=noun
wiima	wie	subst:pl:inst:n:pt	lemma=e flex=ami palat=t con=j cat=noun
wiima	wium	subst:pl:inst:n:ncol	lemma=um flex=ami palat=t con=j cat=noun
wianiima	wiać	ger:pl:inst:n:imperf.perf:aff	lemma=ać group=a cat=verb flex=ami flex2=ń pref=ε
wieniima	wieć	ger:pl:inst:n:imperf.perf:aff	lemma=palat-eć group=Je cat=verb flex=ami flex2=ń pref=ε
wieniima	wić	ger:pl:inst:n:imperf.perf:aff	lemma=palat-ć group=Je cat=verb flex=ami flex2=ń pref=ε
wnięciima	wnąć	ger:pl:inst:n:imperf.perf:aff	lemma=nąć group=nię cat=verb flex=ami flex2=ć pref=ε
xima	xa	subst:pl:inst:m1	lemma=a flex=ami palat=n con=s cat=noun
zima	ez	subst:pl:inst:m3	lemma=ε flex=ami palat=n con=z cat=noun
zima	iez	subst:pl:inst:m2	lemma=ε flex=ami palat=n con=z cat=noun
zima	z	subst:pl:inst:m1	lemma=ε flex=ami palat=n con=z cat=noun
zima	z	subst:pl:inst:m2	lemma=ε flex=ami palat=n con=z cat=noun
zima	z	subst:pl:inst:m3	lemma=ε flex=ami palat=n con=z cat=noun
zima	za	subst:pl:inst:f	lemma=a flex=ami palat=n con=z cat=noun
zima	za	subst:pl:inst:m1	lemma=a flex=ami palat=n con=z cat=noun
zima	za	subst:pl:inst:n:pt	lemma=a flex=ami palat=n con=z cat=noun
zima	ze	subst:pl:inst:m1	lemma=e flex=ami palat=n con=z cat=noun
zima	zo	subst:pl:inst:m1	lemma=o flex=ami palat=n con=z cat=noun
zima	zo	subst:pl:inst:n:ncol	lemma=o flex=ami palat=n con=z cat=noun
zima	zum	subst:pl:inst:n:ncol	lemma=um flex=ami palat=n con=z cat=noun
zima	zy	subst:pl:inst:n:pt	lemma=y flex=ami palat=n con=z cat=noun
zaniima	zać	ger:pl:inst:n:imperf.perf:aff	lemma=ać group=a cat=verb flex=ami flex2=ń pref=ε
ziima	zia	subst:pl:inst:f	lemma=a flex=ami palat=t con=z′ cat=noun
ziima	zie	subst:pl:inst:n:ncol	lemma=e flex=ami palat=t con=z′ cat=noun
ziima	zio	subst:pl:inst:m1	lemma=o flex=ami palat=t con=z′ cat=noun
ziima	ź	subst:pl:inst:f	lemma=ε flex=ami palat=t con=z′ cat=noun
ziima	ź	subst:pl:inst:m1	lemma=ε flex=ami palat=t con=z′ cat=noun
ziima	ź	subst:pl:inst:m2	lemma=ε flex=ami palat=t con=z′ cat=noun
ziima	ź	subst:pl:inst:m3	lemma=ε flex=ami palat=t con=z′ cat=noun
zianiima	ziać	ger:pl:inst:n:imperf.perf:aff	lemma=ać group=a cat=verb flex=ami flex2=ń pref=ε
zieniima	zieć	ger:pl:inst:n:imperf.perf:aff	lemma=palat-eć group=Je cat=verb flex=ami flex2=ń pref=ε
zieniima	zić	ger:pl:inst:n:imperf.perf:aff	lemma=palat-ć group=Je cat=verb flex=ami flex2=ń pref=ε
znięciima	znąć	ger:pl:inst:n:imperf.perf:aff	lemma=nąć group=nię cat=verb flex=ami flex2=ć pref=ε
ćcima	ciec	subst:pl:inst:m1	lemma=ε flex=ami palat=t con=c cat=noun
ćcima	ciec	subst:pl:inst:m2	lemma=ε flex=ami palat=t con=c cat=noun
ćcima	ciec	subst:pl:inst:m3	lemma=ε flex=ami palat=t con=c cat=noun
ćkima	ciek	subst:pl:inst:m1	lemma=ε flex=ami palat=n con=k cat=noun
ćkima	ciek	subst:pl:inst:m2	lemma=ε flex=ami palat=n con=k cat=noun
ębima	ąb	subst:pl:inst:m1	lemma=ε flex=ami palat=n con=b cat=noun
ębima	ąb	subst:pl:inst:m2	lemma=ε flex=ami palat=n con=b cat=noun
ębima	ąb	subst:pl:inst:m3	lemma=ε flex=ami palat=n con=b cat=noun
ębiima	ąb	subst:pl:inst:f	lemma=ε flex=ami palat=t con=b′ cat=noun
ębiima	ąb	subst:pl:inst:m1	lemma=ε flex=ami palat=t con=b′ cat=noun
ębiima	ąb	subst:pl:inst:m2	lemma=ε flex=ami palat=t con=b′ cat=noun
ębiima	ąb	subst:pl:inst:m3	lemma=ε flex=ami palat=t con=b′ cat=noun
ędima	ąd	subst:pl:inst:m3	lemma=ε flex=ami palat=n con=d cat=noun
ędziima	ądź	subst:pl:inst:f	lemma=ε flex=ami palat=t con=d′ cat=noun
ędziima	ądź	subst:pl:inst:m2	lemma=ε flex=ami palat=t con=d′ cat=noun
ędziima	ądź	subst:pl:inst:m3	lemma=ε flex=ami palat=t con=d′ cat=noun
ęgima	ąg	subst:pl:inst:m3	lemma=ε flex=ami palat=n con=g cat=noun
ętima	ąt	subst:pl:inst:m3	lemma=ε flex=ami palat=n con=t cat=noun
ęzima	ąz	subst:pl:inst:m3	lemma=ε flex=ami palat=n con=z cat=noun
ęziima	ąź	subst:pl:inst:f	lemma=ε flex=ami palat=t con=z′ cat=noun
ężima	ąż	subst:pl:inst:f	lemma=ε flex=ami palat=t con=ž cat=noun
ężima	ąż	subst:pl:inst:m1	lemma=ε flex=ami palat=t con=ž cat=noun
ężima	ąż	subst:pl:inst:m2	lemma=ε flex=ami palat=t con=ž cat=noun
ężima	ąż	subst:pl:inst:m3	lemma=ε flex=ami palat=t con=ž cat=noun
łima	eł	subst:pl:inst:m1	lemma=ε flex=ami palat=n con=ł cat=noun
łima	eł	subst:pl:inst:m2	lemma=ε flex=ami palat=n con=ł cat=noun
łima	eł	subst:pl:inst:m3	lemma=ε flex=ami palat=n con=ł cat=noun
łima	ieł	subst:pl:inst:m1	lemma=ε flex=ami palat=n con=ł cat=noun
łima	ieł	subst:pl:inst:m2	lemma=ε flex=ami palat=n con=ł cat=noun
łima	ieł	subst:pl:inst:m3	lemma=ε flex=ami palat=n con=ł cat=noun
łima	ioł	subst:pl:inst:m1	lemma=ε flex=ami palat=n con=ł cat=noun
łima	ioł	subst:pl:inst:m2	lemma=ε flex=ami palat=n con=ł cat=noun
łima	ioł	subst:pl:inst:m3	lemma=ε flex=ami palat=n con=ł cat=noun
łima	ł	subst:pl:inst:m1	lemma=ε flex=ami palat=n con=ł cat=noun
łima	ł	subst:pl:inst:m2	lemma=ε flex=ami palat=n con=ł cat=noun
łima	ł	subst:pl:inst:m3	lemma=ε flex=ami palat=n con=ł cat=noun
łima	ła	subst:pl:inst:f	lemma=a flex=ami palat=n con=ł cat=noun
łima	ła	subst:pl:inst:m1	lemma=a flex=ami palat=n con=ł cat=noun
łima	ła	subst:pl:inst:n:pt	lemma=a flex=ami palat=n con=ł cat=noun
łima	ło	subst:pl:inst:m1	lemma=o flex=ami palat=n con=ł cat=noun
łima	ło	subst:pl:inst:n:ncol	lemma=o flex=ami palat=n con=ł cat=noun
łima	ły	subst:pl:inst:n:pt	lemma=y flex=ami palat=n con=ł cat=noun
łaniima	łać	ger:pl:inst:n:imperf.perf:aff	lemma=ać group=a cat=verb flex=ami flex2=ń pref=ε
ńcima	niec	subst:pl:inst:m1	lemma=ε flex=ami palat=t con=c cat=noun
ńcima	niec	subst:pl:inst:m2	lemma=ε flex=ami palat=t con=c cat=noun
ńcima	niec	subst:pl:inst:m3	lemma=ε flex=ami palat=t con=c cat=noun
ńkima	niek	subst:pl:inst:m1	lemma=ε flex=ami palat=n con=k cat=noun
ńkima	niek	subst:pl:inst:m2	lemma=ε flex=ami palat=n con=k cat=noun
ńkima	niek	subst:pl:inst:m3	lemma=ε flex=ami palat=n con=k cat=noun
ścima	siec	subst:pl:inst:m1	lemma=ε flex=ami palat=t con=c cat=noun
ścima	siec	subst:pl:inst:m2	lemma=ε flex=ami palat=t con=c cat=noun
ścima	siec	subst:pl:inst:m3	lemma=ε flex=ami palat=t con=c cat=noun
śkima	siek	subst:pl:inst:m1	lemma=ε flex=ami palat=n con=k cat=noun
śkima	siek	subst:pl:inst:m2	lemma=ε flex=ami palat=n con=k cat=noun
śkima	siek	subst:pl:inst:m3	lemma=ε flex=ami palat=n con=k cat=noun
śniima	sień	subst:pl:inst:m1	lemma=ε flex=ami palat=t con=n′ cat=noun
śniima	sień	subst:pl:inst:m2	lemma=ε flex=ami palat=t con=n′ cat=noun
śniima	sień	subst:pl:inst:m3	lemma=ε flex=ami palat=t con=n′ cat=noun
śnięciima	snąć	ger:pl:inst:n:imperf.perf:aff	lemma=nąć group=nię cat=verb flex=ami flex2=ć pref=ε
śnięciima	śnąć	ger:pl:inst:n:imperf.perf:aff	lemma=nąć group=nię cat=verb flex=ami flex2=ć pref=ε
źcima	ziec	subst:pl:inst:m1	lemma=ε flex=ami palat=t con=c cat=noun
źcima	ziec	subst:pl:inst:m2	lemma=ε flex=ami palat=t con=c cat=noun
źcima	ziec	subst:pl:inst:m3	lemma=ε flex=ami palat=t con=c cat=noun
źkima	ziek	subst:pl:inst:m1	lemma=ε flex=ami palat=n con=k cat=noun
źniima	zień	subst:pl:inst:m1	lemma=ε flex=ami palat=t con=n′ cat=noun
źnięciima	znąć	ger:pl:inst:n:imperf.perf:aff	lemma=nąć group=nię cat=verb flex=ami flex2=ć pref=ε
żima	eż	subst:pl:inst:f	lemma=ε flex=ami palat=t con=ž cat=noun
żima	ż	subst:pl:inst:f	lemma=ε flex=ami palat=t con=ž cat=noun
żima	ż	subst:pl:inst:m1	lemma=ε flex=ami palat=t con=ž cat=noun
żima	ż	subst:pl:inst:m2	lemma=ε flex=ami palat=t con=ž cat=noun
żima	ż	subst:pl:inst:m3	lemma=ε flex=ami palat=t con=ž cat=noun
żima	ża	subst:pl:inst:f	lemma=a flex=ami palat=t con=ž cat=noun
żima	ża	subst:pl:inst:m1	lemma=a flex=ami palat=t con=ž cat=noun
żima	że	subst:pl:inst:n:ncol	lemma=e flex=ami palat=t con=ž cat=noun
żima	że	subst:pl:inst:n:pt	lemma=e flex=ami palat=t con=ž cat=noun
żaniima	żać	ger:pl:inst:n:imperf.perf:aff	lemma=ać group=a cat=verb flex=ami flex2=ń pref=ε
żdżeniima	ździć	ger:pl:inst:n:imperf.perf:aff	lemma=palat-ć group=Je cat=verb flex=ami flex2=ń pref=ε
żeniima	zić	ger:pl:inst:n:imperf.perf:aff	lemma=palat-ć group=Je cat=verb flex=ami flex2=ń pref=ε
żeniima	żeć	ger:pl:inst:n:imperf.perf:aff	lemma=palat-eć group=Je cat=verb flex=ami flex2=ń pref=ε
żeniima	żyć	ger:pl:inst:n:imperf.perf:aff	lemma=palat-ć group=Je cat=verb flex=ami flex2=ń pref=ε
żiima	żio	subst:pl:inst:n:ncol	lemma=o flex=ami palat=t con=j cat=noun
żnięciima	żnąć	ger:pl:inst:n:imperf.perf:aff	lemma=nąć group=nię cat=verb flex=ami flex2=ć pref=ε
niebaniima	bać	ger:pl:inst:n:imperf.perf:neg	lemma=ać group=a cat=verb flex=ami flex2=ń pref=nie
niebianiima	biać	ger:pl:inst:n:imperf.perf:neg	lemma=ać group=a cat=verb flex=ami flex2=ń pref=nie
niebieniima	bieć	ger:pl:inst:n:imperf.perf:neg	lemma=palat-eć group=Je cat=verb flex=ami flex2=ń pref=nie
niebieniima	bić	ger:pl:inst:n:imperf.perf:neg	lemma=palat-ć group=Je cat=verb flex=ami flex2=ń pref=nie
niebnięciima	bnąć	ger:pl:inst:n:imperf.perf:neg	lemma=nąć group=nię cat=verb flex=ami flex2=ć pref=nie
niecaniima	cać	ger:pl:inst:n:imperf.perf:neg	lemma=ać group=a cat=verb flex=ami flex2=ń pref=nie
nieceniima	cieć	ger:pl:inst:n:imperf.perf:neg	lemma=palat-eć group=Je cat=verb flex=ami flex2=ń pref=nie
nieceniima	cić	ger:pl:inst:n:imperf.perf:neg	lemma=palat-ć group=Je cat=verb flex=ami flex2=ń pref=nie
niechaniima	chać	ger:pl:inst:n:imperf.perf:neg	lemma=ać group=a cat=verb flex=ami flex2=ń pref=nie
niechnięciima	chnąć	ger:pl:inst:n:imperf.perf:neg	lemma=nąć group=nię cat=verb flex=ami flex2=ć pref=nie
niecianiima	ciać	ger:pl:inst:n:imperf.perf:neg	lemma=ać group=a cat=verb flex=ami flex2=ń pref=nie
niecieniima	cieć	ger:pl:inst:n:imperf.perf:neg	lemma=palat-eć group=Je cat=verb flex=ami flex2=ń pref=nie
niecnięciima	cnąć	ger:pl:inst:n:imperf.perf:neg	lemma=nąć group=nię cat=verb flex=ami flex2=ć pref=nie
nieczaniima	czać	ger:pl:inst:n:imperf.perf:neg	lemma=ać group=a cat=verb flex=ami flex2=ń pref=nie
nieczeniima	cić	ger:pl:inst:n:imperf.perf:neg	lemma=palat-ć group=Je cat=verb flex=ami flex2=ń pref=nie
nieczeniima	czeć	ger:pl:inst:n:imperf.perf:neg	lemma=palat-eć group=Je cat=verb flex=ami flex2=ń pref=nie
nieczeniima	czyć	ger:pl:inst:n:imperf.perf:neg	lemma=palat-ć group=Je cat=verb flex=ami flex2=ń pref=nie
niecznięciima	cznąć	ger:pl:inst:n:imperf.perf:neg	lemma=nąć group=nię cat=verb flex=ami flex2=ć pref=nie
niedaniima	dać	ger:pl:inst:n:imperf.perf:neg	lemma=ać group=a cat=verb flex=ami flex2=ń pref=nie
niednięciima	dnąć	ger:pl:inst:n:imperf.perf:neg	lemma=nąć group=nię cat=verb flex=ami flex2=ć pref=nie
niedzaniima	dzać	ger:pl:inst:n:imperf.perf:neg	lemma=ać group=a cat=verb flex=ami flex2=ń pref=nie
niedzeniima	dzieć	ger:pl:inst:n:imperf.perf:neg	lemma=palat-eć group=Je cat=verb flex=ami flex2=ń pref=nie
niedzeniima	dzić	ger:pl:inst:n:imperf.perf:neg	lemma=palat-ć group=Je cat=verb flex=ami flex2=ń pref=nie
niedzianiima	dziać	ger:pl:inst:n:imperf.perf:neg	lemma=ać group=a cat=verb flex=ami flex2=ń pref=nie
niedzieniima	dzieć	ger:pl:inst:n:imperf.perf:neg	lemma=palat-eć group=Je cat=verb flex=ami flex2=ń pref=nie
niedżaniima	dżać	ger:pl:inst:n:imperf.perf:neg	lemma=ać group=a cat=verb flex=ami flex2=ń pref=nie
niedżeniima	dżyć	ger:pl:inst:n:imperf.perf:neg	lemma=palat-ć group=Je cat=verb flex=ami flex2=ń pref=nie
niefaniima	fać	ger:pl:inst:n:imperf.perf:neg	lemma=ać group=a cat=verb flex=ami flex2=ń pref=nie
niefianiima	fiać	ger:pl:inst:n:imperf.perf:neg	lemma=ać group=a cat=verb flex=ami flex2=ń pref=nie
niefieniima	fieć	ger:pl:inst:n:imperf.perf:neg	lemma=palat-eć group=Je cat=verb flex=ami flex2=ń pref=nie
niefieniima	fić	ger:pl:inst:n:imperf.perf:neg	lemma=palat-ć group=Je cat=verb flex=ami flex2=ń pref=nie
niefnięciima	fnąć	ger:pl:inst:n:imperf.perf:neg	lemma=nąć group=nię cat=verb flex=ami flex2=ć pref=nie
nieganiima	gać	ger:pl:inst:n:imperf.perf:neg	lemma=ać group=a cat=verb flex=ami flex2=ń pref=nie
niegnięciima	gnąć	ger:pl:inst:n:imperf.perf:neg	lemma=nąć group=nię cat=verb flex=ami flex2=ć pref=nie
niehaniima	hać	ger:pl:inst:n:imperf.perf:neg	lemma=ać group=a cat=verb flex=ami flex2=ń pref=nie
niehnięciima	hnąć	ger:pl:inst:n:imperf.perf:neg	lemma=nąć group=nię cat=verb flex=ami flex2=ć pref=nie
niejaniima	jać	ger:pl:inst:n:imperf.perf:neg	lemma=ać group=a cat=verb flex=ami flex2=ń pref=nie
niejeniima	ić	ger:pl:inst:n:imperf.perf:neg	lemma=palat-ć group=Je cat=verb flex=ami flex2=ń pref=nie
niejeniima	jeć	ger:pl:inst:n:imperf.perf:neg	lemma=palat-eć group=Je cat=verb flex=ami flex2=ń pref=nie
niejnięciima	jnąć	ger:pl:inst:n:imperf.perf:neg	lemma=nąć group=nię cat=verb flex=ami flex2=ć pref=nie
niekaniima	kać	ger:pl:inst:n:imperf.perf:neg	lemma=ać group=a cat=verb flex=ami flex2=ń pref=nie
nieknięciima	knąć	ger:pl:inst:n:imperf.perf:neg	lemma=nąć group=nię cat=verb flex=ami flex2=ć pref=nie
nielaniima	lać	ger:pl:inst:n:imperf.perf:neg	lemma=ać group=a cat=verb flex=ami flex2=ń pref=nie
nieleniima	leć	ger:pl:inst:n:imperf.perf:neg	lemma=palat-eć group=Je cat=verb flex=ami flex2=ń pref=nie
nieleniima	lić	ger:pl:inst:n:imperf.perf:neg	lemma=palat-ć group=Je cat=verb flex=ami flex2=ń pref=nie
nielnięciima	lnąć	ger:pl:inst:n:imperf.perf:neg	lemma=nąć group=nię cat=verb flex=ami flex2=ć pref=nie
niemaniima	mać	ger:pl:inst:n:imperf.perf:neg	lemma=ać group=a cat=verb flex=ami flex2=ń pref=nie
niemianiima	miać	ger:pl:inst:n:imperf.perf:neg	lemma=ać group=a cat=verb flex=ami flex2=ń pref=nie
niemieniima	mieć	ger:pl:inst:n:imperf.perf:neg	lemma=palat-eć group=Je cat=verb flex=ami flex2=ń pref=nie
niemieniima	mić	ger:pl:inst:n:imperf.perf:neg	lemma=palat-ć group=Je cat=verb flex=ami flex2=ń pref=nie
niemnięciima	mnąć	ger:pl:inst:n:imperf.perf:neg	lemma=nąć group=nię cat=verb flex=ami flex2=ć pref=nie
nienaniima	nać	ger:pl:inst:n:imperf.perf:neg	lemma=ać group=a cat=verb flex=ami flex2=ń pref=nie
nienianiima	niać	ger:pl:inst:n:imperf.perf:neg	lemma=ać group=a cat=verb flex=ami flex2=ń pref=nie
nienieniima	nieć	ger:pl:inst:n:imperf.perf:neg	lemma=palat-eć group=Je cat=verb flex=ami flex2=ń pref=nie
nienieniima	nić	ger:pl:inst:n:imperf.perf:neg	lemma=palat-ć group=Je cat=verb flex=ami flex2=ń pref=nie
niepaniima	pać	ger:pl:inst:n:imperf.perf:neg	lemma=ać group=a cat=verb flex=ami flex2=ń pref=nie
niepianiima	piać	ger:pl:inst:n:imperf.perf:neg	lemma=ać group=a cat=verb flex=ami flex2=ń pref=nie
niepieniima	pieć	ger:pl:inst:n:imperf.perf:neg	lemma=palat-eć group=Je cat=verb flex=ami flex2=ń pref=nie
niepieniima	pić	ger:pl:inst:n:imperf.perf:neg	lemma=palat-ć group=Je cat=verb flex=ami flex2=ń pref=nie
niepnięciima	pnąć	ger:pl:inst:n:imperf.perf:neg	lemma=nąć group=nię cat=verb flex=ami flex2=ć pref=nie
nieraniima	rać	ger:pl:inst:n:imperf.perf:neg	lemma=ać group=a cat=verb flex=ami flex2=ń pref=nie
niernięciima	rnąć	ger:pl:inst:n:imperf.perf:neg	lemma=nąć group=nię cat=verb flex=ami flex2=ć pref=nie
nierzaniima	rzać	ger:pl:inst:n:imperf.perf:neg	lemma=ać group=a cat=verb flex=ami flex2=ń pref=nie
nierzeniima	rzeć	ger:pl:inst:n:imperf.perf:neg	lemma=palat-eć group=Je cat=verb flex=ami flex2=ń pref=nie
nierzeniima	rzyć	ger:pl:inst:n:imperf.perf:neg	lemma=palat-ć group=Je cat=verb flex=ami flex2=ń pref=nie
nierznięciima	rznąć	ger:pl:inst:n:imperf.perf:neg	lemma=nąć group=nię cat=verb flex=ami flex2=ć pref=nie
niesaniima	sać	ger:pl:inst:n:imperf.perf:neg	lemma=ać group=a cat=verb flex=ami flex2=ń pref=nie
niesianiima	siać	ger:pl:inst:n:imperf.perf:neg	lemma=ać group=a cat=verb flex=ami flex2=ń pref=nie
niesieniima	sieć	ger:pl:inst:n:imperf.perf:neg	lemma=palat-eć group=Je cat=verb flex=ami flex2=ń pref=nie
niesieniima	sić	ger:pl:inst:n:imperf.perf:neg	lemma=palat-ć group=Je cat=verb flex=ami flex2=ń pref=nie
niesnięciima	snąć	ger:pl:inst:n:imperf.perf:neg	lemma=nąć group=nię cat=verb flex=ami flex2=ć pref=nie
nieszaniima	szać	ger:pl:inst:n:imperf.perf:neg	lemma=ać group=a cat=verb flex=ami flex2=ń pref=nie
nieszczeniima	ścieć	ger:pl:inst:n:imperf.perf:neg	lemma=palat-eć group=Je cat=verb flex=ami flex2=ń pref=nie
nieszczeniima	ścić	ger:pl:inst:n:imperf.perf:neg	lemma=palat-ć group=Je cat=verb flex=ami flex2=ń pref=nie
nieszeniima	sieć	ger:pl:inst:n:imperf.perf:neg	lemma=palat-eć group=Je cat=verb flex=ami flex2=ń pref=nie
nieszeniima	sić	ger:pl:inst:n:imperf.perf:neg	lemma=palat-ć group=Je cat=verb flex=ami flex2=ń pref=nie
nieszeniima	szeć	ger:pl:inst:n:imperf.perf:neg	lemma=palat-eć group=Je cat=verb flex=ami flex2=ń pref=nie
nieszeniima	szyć	ger:pl:inst:n:imperf.perf:neg	lemma=palat-ć group=Je cat=verb flex=ami flex2=ń pref=nie
nietaniima	tać	ger:pl:inst:n:imperf.perf:neg	lemma=ać group=a cat=verb flex=ami flex2=ń pref=nie
nietnięciima	tnąć	ger:pl:inst:n:imperf.perf:neg	lemma=nąć group=nię cat=verb flex=ami flex2=ć pref=nie
niewaniima	wać	ger:pl:inst:n:imperf.perf:neg	lemma=ać group=a cat=verb flex=ami flex2=ń pref=nie
niewianiima	wiać	ger:pl:inst:n:imperf.perf:neg	lemma=ać group=a cat=verb flex=ami flex2=ń pref=nie
niewieniima	wieć	ger:pl:inst:n:imperf.perf:neg	lemma=palat-eć group=Je cat=verb flex=ami flex2=ń pref=nie
niewieniima	wić	ger:pl:inst:n:imperf.perf:neg	lemma=palat-ć group=Je cat=verb flex=ami flex2=ń pref=nie
niewnięciima	wnąć	ger:pl:inst:n:imperf.perf:neg	lemma=nąć group=nię cat=verb flex=ami flex2=ć pref=nie
niezaniima	zać	ger:pl:inst:n:imperf.perf:neg	lemma=ać group=a cat=verb flex=ami flex2=ń pref=nie
niezianiima	ziać	ger:pl:inst:n:imperf.perf:neg	lemma=ać group=a cat=verb flex=ami flex2=ń pref=nie
niezieniima	zieć	ger:pl:inst:n:imperf.perf:neg	lemma=palat-eć group=Je cat=verb flex=ami flex2=ń pref=nie
niezieniima	zić	ger:pl:inst:n:imperf.perf:neg	lemma=palat-ć group=Je cat=verb flex=ami flex2=ń pref=nie
nieznięciima	znąć	ger:pl:inst:n:imperf.perf:neg	lemma=nąć group=nię cat=verb flex=ami flex2=ć pref=nie
niełaniima	łać	ger:pl:inst:n:imperf.perf:neg	lemma=ać group=a cat=verb flex=ami flex2=ń pref=nie
nieśnięciima	snąć	ger:pl:inst:n:imperf.perf:neg	lemma=nąć group=nię cat=verb flex=ami flex2=ć pref=nie
nieśnięciima	śnąć	ger:pl:inst:n:imperf.perf:neg	lemma=nąć group=nię cat=verb flex=ami flex2=ć pref=nie
nieźnięciima	znąć	ger:pl:inst:n:imperf.perf:neg	lemma=nąć group=nię cat=verb flex=ami flex2=ć pref=nie
nieżaniima	żać	ger:pl:inst:n:imperf.perf:neg	lemma=ać group=a cat=verb flex=ami flex2=ń pref=nie
nieżdżeniima	ździć	ger:pl:inst:n:imperf.perf:neg	lemma=palat-ć group=Je cat=verb flex=ami flex2=ń pref=nie
nieżeniima	zić	ger:pl:inst:n:imperf.perf:neg	lemma=palat-ć group=Je cat=verb flex=ami flex2=ń pref=nie
nieżeniima	żeć	ger:pl:inst:n:imperf.perf:neg	lemma=palat-eć group=Je cat=verb flex=ami flex2=ń pref=nie
nieżeniima	żyć	ger:pl:inst:n:imperf.perf:neg	lemma=palat-ć group=Je cat=verb flex=ami flex2=ń pref=nie
nieżnięciima	żnąć	ger:pl:inst:n:imperf.perf:neg	lemma=nąć group=nię cat=verb flex=ami flex2=ć pref=nie
